# [ 求助 ] 请教陈版，关于权益法后续计量问题

提问人：粽粽 时间：2022-01-06 11:14:32
[求助] 请教陈版，关于权益法后续计量问题
A公司 2020 年投资B公司，持股比例51%，取得控制权，长投成本 5100 万。 2021 年A公司处置B公司31%股权，处置后A公司持有剩余股权20%，具有重大影响，A公司按权益法核算剩余股权。处置日B公司账面净资产价值为 11000 万，资产基础法评估股东全部账面价值为 15000 万，收益法评估股东全部账面价值为 20000 万，最终A公司按 20000 31%=6200 万达成交易转让该 31%股权份额，并在合并层面按处置对价与剩余股权公允价值之和（ 20000 51%=10200），减去按原持股比例计算应享有原有子公司自购买日或合并日开始持续计算的净资产的份额（ 11000 51%=5610 ）之间的差额 4590 万，计入丧失控制权当期的投资收益；在母公司层面对剩余股权视同自取得时即采用权益法核算进行调整，重新确认长投成本为 20000 20%=4000万元。
对于权益法核算的长投后续计量有两个问题想请教：
1 、长投成本 4000 万大于B公司可辨认净资产公允价值份额15000*20%=3000万的，该部分差额可否被认为是商誉价值，不进行长投的成本调整？
2 、后续计量中，在计算A公司享有的净利润或应承担的净亏损时，是否要考虑处置日B公司账面净资产价值份额和可辨认净资产公允价值份额差异，对被投资企业报告进行调整？

回答人：chenyiwei
就主帖中的案例而言，在丧失控制权时点，个别报表层面的剩余20%长投的账面价值应为 11000 _20%=2200_ 万元；合并报表层面为 _4000_ 万元（ _20000_ 20%）。
合并报表层面，长投成本 4000 万大于B公司可辨认净资产公允价值份额15000*20%=3000万的差额 1000 万元可视为隐含商誉，不进行长投成本调整。后续计量中，在计算A公司享有的净利润或应承担的净亏损时，应当考虑处置日B公司账面净资产价值份额和可辨认净资产公允价值份额差异，对被投资企业报告进行调整。